臺灣雲林地方法院民事判決　九十三年度續字第二號
　　請　求　人
　　即　被　告　乙○○
　　相　對　人
　　即　原　告　甲○○
右當事人間請求給付工程款事件，請求人於和解成立後，請求繼續審判，本院判決如
左：
    主      文
請求駁回。
請求程序費用由請求人負擔。
    事      實
甲、請求人方面：本件未經言詞辯論，據請求人提出之書狀記載：
一、聲明：請求撤銷和解繼續審判。
二、陳述：請求人即被告於收受本院九十二年度訴字第二六○號給付工程款事件之和
    解筆錄，細閱和解筆錄之內容後，發現請求人係在輕率、無經驗中同意為財產上
    之給付而成立和解，蓋和解筆錄中關於請求人應給付相對人即原告新台幣（下同
    ）四十萬四千七百四十五元之記載，並未扣除請求人自付或為相對人墊付之款項
    在內，是上開訴訟上和解有明顯錯誤，並非出自請求人之本意；且上開訴訟上和
    解對於請求人之權利有莫大之損害，亦明顯有失公平，並非合法，爰依民法第七
    十四條第一項及民事訴訟法第三百八十條第二項之規定，請求准予繼續審判等語
    。
乙、相對人方面：本件未經言詞辯論，相對人未提出任何書狀作何聲明或陳述。
    理      由
一、本件請求意旨略以：請求人於收受本院九十二年度訴字第二六○號給付工程款事
    件之和解筆錄，細閱和解筆錄之內容後，發現請求人係在輕率、無經驗中同意為
    財產上之給付而成立和解，且和解筆錄中關於請求人應給付相對人四十萬四千七
    百四十五元之記載，並未扣除請求人自付或為相對人墊付之款項在內，是上開訴
    訟上和解有明顯錯誤，並非出自請求人之本意；且上開訴訟上和解對於請求人之
    權利有莫大之損害，亦明顯有失公平，並非合法，爰依民法第七十四條第一項及
    民事訴訟法第三百八十條第二項之規定，請求准予繼續審判等語。
二、按，和解有無效或得撤銷之原因者，當事人得請求繼續審判，民事訴訟法第三百
    八十條第二項定有明文。次按，當事人就成立之和解請求繼續審判，顯無理由者
    ，得不經言詞辯論，以判決駁回之，同條第三項準用同法第五百零二條第二項有
    明文規定。再按，和解成立者，與確定判決有同一之效力，民事訴訟法第三百八
    十條第一項復定有明文。故在訴訟和解成立前已發生之事實，不問當事人是否曾
    為主張，概受訴訟上和解之確定力拘束，不得於和解後再為主張；訴訟上之和解
    倘有無效或得撤銷之原因者，依照民事訴訟法第三百八十條第二項規定，固得請
    求繼續審判，惟所謂有無效或得撤銷之原因者，在實體法上乃對構成和解內容之
    意思表示而言，在訴訟法上乃對訴訟權能、當事人適格、或屬於其他訴訟上之要
    件而言。（最高法院五十七年度台上字第三六四三號判決意旨參照。）
三、經查，本件請求人乙○○與相對人甲○○間給付工程款事件，前於本院九十二年
    度訴字第二六○號給付工程款事件審理時，經請求人乙○○與相對人甲○○於九
    十三年八月六日言詞辯論期日當庭達成訴訟上和解，請求人與相對人於成立和解
    當時，具有完全之行為能力，意思表示健全，本件和解之標的確定、可能、適法
    及正當，具備契約一般成立及生效要件，且請求人與相對人間之和解方案，亦經
    承辦法官向請求人及相對人陳明，分別記明於言詞辯論筆錄及和解筆錄，再交由
    請求人親閱無訛後，由請求人分別簽名於言詞辯論筆錄及和解筆錄以資確認，有
    言詞辯論筆錄及和解筆錄附卷可資佐證，並經本院依職權調取本院九十二年度訴
    字第二六○號給付工程款民事卷宗核閱無訛，實難認請求人當時有何錯誤、輕率
    或無經驗之情形。況和解者，乃當事人約定相互讓步，以終止爭執或防止爭執發
    生之契約，是當事人雙方基於終止爭執之目的，依彼此所提出之條件，本於自身
    立場或利益之考量，互為意思表示，相互折衝而成立和解，基此和解契約，有使
    當事人所拋棄之權利消滅及使當事人取得和解契約所定權利之效力，故任何一方
    未能依和解內容履行，他方既得本此和解契約依民事程序為妥適之救濟，而此互
    為讓步，既係本於自願，所拋棄之權利消滅，亦為民法七百三十七條所明定。若
    泛論為終止爭執而有所讓步，即可謂急迫、輕率、無經驗，則民事上之和解制度
    ，將不能達其定紛止爭之效果，反而治絲益棼，而本件請求人為能終止爭執而有
    所讓步，亦為理所當然，要難認其有何輕率、無經驗之可言。是請求人主張本件
    和解有輕率、無經驗之得撤銷原因，請求繼續審判云云，尚不足採。此外，請求
    人復未能舉證證明本件和解有何其他無效或得撤銷之事由，其請求繼續審判，揆
    諸首揭法條規定與說明，自屬無據，應予駁回。
四、綜上所陳，本件請求人主張和解有得撤銷之原因請求繼續審判，顯無理由，爰不
    經言詞辯論，逕以判決駁回。
五、據上論結，本件請求顯無理由，爰依民事訴訟法第三百八十條第三項、第五百零
    二條第二項、第七十八條，判決如主文。
中　　　華　　　民　　　國　　九十四　　年　 　 一　　　月　　  七　  　日
                                    臺灣雲林地方法院民事庭
~B法　　　官　冷明珍
右為正本係照原本作成。
如對本判決上訴須於判決送達後二十日內向本院提出上訴狀。
中　　　華　　　民　　　國　　九十四　　年　 　 一　　　月　　  七　  　日
~B法院書記官   朱克文
